# 关于应收款项融资问题

提问人：1838913227 时间：2020-04-09 13:37:58
请教陈版，如果应收票据拿去质押借款，是不是期末要调整为应收款项融资列示，应收账款质押是不是同样情况？

回答人：chenyiwei
可参考这个帖子中的讨论：https://bbs.esnai.com/thread-5412539-1-1.html“应收款项融资”代表管理此类金融资产的一种业务模式，不可望文生义，理解为已用作融资担保物的应收款项。